Gabriel Baldez

Programador Front-End | React | JavaScript Miguel Pereira / RJ (Possuo disponibilidade para mudança) Telefone: (24)981160572 | Email: gabrielbaldez34@gmail.com

Linkedin: https://www.linkedin.com/in/baldezg/ | Github: https://github.com/baldezg

RESUMO

Tenho um sólido conhecimento em HTML e CSS. Programo em JavaScript. Possuo prática com React, Typescript, Git, Figma, lógica de programação e SCRUM. Tenho experiência em áreas como alimentos e bebidas e atendimento ao cliente, as quais me proporcionaram o desenvolvimento de habilidades como comunicação, trabalho em equipe, gestão de tempo e solução de problemas. Possuo conhecimento básico em criação de APIs RESTful com Node.Js(ExpressJS) e .NET. Banco de dados: MongoDB, PostgreSQL, MySQL. Outras linguagens que conheço: Python, C# . Meu objetivo é cursar análise e desenvolvimento de sistemas.

HABILIDADES

- React: Criação de interfaces aplicando os princípios SOLID. Compartilhamento de estado utilizando Redux. Navegação entre páginas com React Router. Integração com APIs. Criação de formulários utilizando React Hook Form e Formik. Estilização avançada com Styled Components. Utilização de React Hooks para gerenciar o ciclo de vida dos componentes.
- JavaSctipt: Manipulação do DOM. Programação assíncrona com Promise e Async/Await. RegEx. Estrutura de dados. Métodos de manipulação de arrayz como map, filter e reduce.
- Git: Utilização de comandos básicos como git init, git add,git commit, git push e git pull. Trabalho paralelo. Utilização de tags e plataformas como GitHub e GitLab.

EDUCAÇÃO

Colégio Estadual Dr. Antônio Fernandes Ensino Médio 1995 -2006

CERTIFICAÇÃO E CURSOS

 Desenvolvimento de Aplicações Front-End com React IBM. Conclusão em março de 2023.
Deserição: Componento, Stato, Lifevyelo, Hocke, Reduy, Control

Descrição: Components. State. Lifecycle. Hooks. Redux. Context Api.

Formação Front-End

Alura. Conclusão em junho de 2022.

Descrição: Vanilla JS. Validações de formulários. Acessibilidade. Flexbox e CSS Grid. Git. Consumo de API.

Lógica de Programação

Alura. Conclusão em abril de 2022.

Descrição: Criação de algoritmos com JavaScript. HTML Canvas.

EXPERIÊNCIA PROFISSIONAL

• Empresa: Restaurante Estação Grill | 10/2016 – 09/2017.

Cargo: Ajudante de cozinha. Efetivado cozinheiro em 04/17.

Pontos positivos: Desenvolvi habilidades em organização, gestão de tempo, atenção aos detalhes e tomada de decisões.

• Empresa: Supermercado Bramil | 01/2015 – 09/2015.

Cargo: Atendente de seção.

Pontos positivos: Reforcei minhas habilidades de comunicação e atendimento ao cliente.

• Empresa: ASPEM-RJ | 01/2013 – 12/2013.

Cargo: Auxiliar de Serviços Gerais.

Pontos positivos: Continuei a exercer a comunicação pois prestava atendimento no bar e a desenvolver organização e solução de problemas.

PROJETOS PESSOAIS

Landing Page de Serviços de TI

Junho/2023

Link do projeto: https://it-services-landing-page.vercel.app/

Página inicial para uma landing page responsiva construída com React.

- Utilizei conceitos de web design para a criação da interface buscando um visual agradável e profissional.
- Utilizei o React para criar uma estrutura modular e componentizada, facilitando a manutenção e reutilização de código.
- React Router: Implementei o React Router para permitir uma navegação fluida entre as diferentes seções da Landing Page.
- CSS3: Utilizei CSS3 para estilizar a página, garantindo um design moderno e atraente

Habilidades e tecnologias: React. React Router. CSS3. Figma.